臺灣士林地方法院刑事判決　　　　　　　95年度易字第1318號
公　訴　人　臺灣士林地方法院檢察署檢察官
被　　　告　甲○○
上列被告因竊盜案件，經檢察官提起公訴（95年度偵字第9577號）
，本院判決如下：
    主  文
甲○○於夜間侵入有人居住之建築物竊盜，累犯，處有期徒刑壹
拾月。又毀損他人之汽車玻璃，足以生損害於他人，累犯，處拘
役參拾日，如易科罰金以新臺幣壹仟元折算壹日。
    事  實
一、甲○○曾於民國90年間，因竊盜案件，為臺灣宜蘭地方法院
    於90年5 月17日以90年度易字第187 號判決處有期徒刑10月
    確定，於91年1 月8 日縮刑期滿執行完畢。詎其猶不知悔改
    ，竟意圖為自己不法之所有，於95年7 月17日凌晨1 時20分
    許夜間，駕駛車牌RV—6668號自用小客車，前往臺北市○○
    區○○路210 巷30弄22號附近，停車後，即自行由該址住宅
    大樓大門徒步侵入該有人居住之大樓地下停車場建築物內，
    以不詳物品毀損丁○○（車主登記為其妻陳雪娥）使用之車
    牌6935—NM號自用小客車駕駛座旁玻璃後，自該車內竊取汽
    車音響1 組得手後，即走回停車處駕車離去，並將該竊得之
    音響變賣予不知名之他人。嗣經丁○○報警調閱監視錄影帶
    始發覺上情。
二、案經丁○○訴由臺北市政府警察局內湖分局報告臺灣士林地
    方法院檢察署檢察官偵查起訴。
    理  由
一、訊之被告矢口否認有竊盜犯行，辯稱：伊於95年7 月17日凌
    晨12時至1 時許，到臺北市○○區○○路210 巷30弄22號，
    跟丙○○買音響。伊是自己開車過去，丙○○在伊車子被拍
    到的門口旁邊，將音響交給伊云云。經查：
  (一)證人丁○○於本院審理中結證稱：車牌6935—NM號自用小客
    車登記為伊太太陳雪娥所有，但是伊跟伊兒子在使用，車子
    的音響是購買時的附件，95年7 月16日晚上9 時許，伊兒子
    將車子停在臺北市○○區○○路210 巷30弄22號地下2 樓，
    17日早上9 時許，伊兒子要下去取車時，發現失竊，即打電
    話跟伊講，伊就去文德派出所報警，會同警方一同前往察看
    ，發現車內駕駛座旁邊的窗戶遭敲破，音響被竊。伊又會同
    警方人員去找里長看巷子的監視錄影帶，發現凌晨1 時許，
    有一個人空手從22號的鐵門進去，進去前左顧右盼、有點可
    疑，進去近半小時後，那位進去的人就提1 個手提袋出來，
    出來也是左顧右盼，把那一袋東西放在車子前面，他就往巷
    口走回去，開著錄影帶所拍攝到的車子回來，下車後又是左
    顧右盼，將手提袋的東西取走。當時從監視錄影帶所看的車
    子即偵查卷照片所示之車子，從監視錄影帶所看到進入地下
    室的人，跟後來駕駛車號RV—6668號的人，從穿著來看應該
    為同1 人。因為地下室的入口並沒有監視器，伊看到那個人
    從22號鐵門進入，而22號入口可以到地下室停車場等語（參
    見本院卷第46至48頁），而被告於本院準備程序中對於其確
    實於95年7 月17日駕駛車牌RV-6668 號自用小客車，至臺北
    市○○區○○路210 巷30弄22號附近之事實並不爭執（參見
    本院卷第36頁），且被告於警詢中亦供承其於上開時、地確
    實有取得1 臺TOYOTA牌汽車音響，並以3,500 元出售予客人
    等情（參見偵查卷第6 頁），再上開失竊音響之車牌6935—
    NM號自用小客車係國瑞豐田（TOYOTA）牌汽車，有該車新領
    牌照登記書影本1 紙在卷（參見偵查卷第14頁）可查，又本
    院於95年11月16日當庭勘驗警方所移送於95年7 月17日凌晨
    1 時51分許，在臺北市○○區○○路210 巷30弄22號附近監
    視錄影紀錄之磁片，勘驗結果，呈現確有被告所駕駛車牌RV
    —6668號自用小客車照片3 張之畫面（參見本院卷第48頁）
    、上開照片1 張（參見偵查卷第18頁）及該磁片附於偵查卷
    存放袋可憑，足認被告應為竊取上開車牌6935—NM號自用小
    客車內音響之人，甚為明確，而堪認定。
  (二)被告雖辯稱：伊於95年7 月17日凌晨12時至1 時許，駕駛車
    牌RV-6668 號自用小客車到臺北市○○區○○路210 巷30弄
    22號跟丙○○買音響。伊是自己開車過去，丙○○在伊車子
    被拍到的門口旁邊，將音響交給伊云云。經查，被告所指之
    證人丙○○雖經本院傳拘未著，然被告先於警詢中供稱：95
    年7 月17日是張嘉駿（峻）打電話給伊，伊接到電話後就直
    接開車過來等語（參見偵查卷第6 頁），又於本院審理中供
    稱：當天伊是用另外1 支手機號碼0000000000（登記鐘淑茹
    名下）、0000000000（登記我名下）跟丙○○聯絡，伊總共
    有3 支手機，最早是用0000000000跟丙○○聯絡，後來換用
    0000000000跟丙○○聯絡，交易當天不是0000000000就是00
    00000000這兩支其中之一等語，而上開0000000000、000000
    0000、0000000000號3 支行動電話，自95年7 月16日晚上9
    時16分許至17日上午5 時15分許之雙向通聯紀錄中均無電話
    聯絡，有該3 支電話之雙向通聯紀錄在卷（參見本院卷第24
    至31頁、第57至63頁）可稽，足認被告上開所辯案發當時以
    上開電話與丙○○聯絡後，至現場向丙○○購買音響云云，
    尚難採信。
  (三)又被告於本院96年4 月19日審理中辯稱：「管區跟我說丙○○有去找管區，跟管區說只賣東西給我，說我為何要將他講
    出來，證明東西確實是丙○○賣給我的，我今天還去問管區
    名字，管區是光明派出所的乙○○。」等語（參見本院卷第
    126 頁），然證人乙○○於本院96年5 月10日審理中結證稱
    ：伊曾到被告家中作客，但伊並未告訴被告「丙○○曾經找
    過我，他說曾經賣東西給你。」等語（參見本院卷第150 至
    151 頁），足認被告上開所辯亦不可採信。
  (四)綜上所述，被告之辯稱無法採信，本件事證明確，被告之犯
    行洵堪認定。
二、核被告所為，係犯刑法第321 條第1 項第1 款於夜間侵入有
    人居住之建築物竊盜罪及同法第354 毀損他人物品罪。公訴
    人認被告於竊盜部分構成同法第320 條第1 項普通竊盜罪，
    尚有未洽，本件起訴法條應予變更。查被告曾有事實欄所載
    前科執行情形，此有臺灣高等法院被告前案紀錄表1 份在卷
    可查，其於前案有期徒刑執行完畢後，5 年內故意再犯本件
    有期徒刑以上之罪，為累犯，應依法加重其刑。再被告所犯
    上開2 罪，犯意個別，罪名互異，應分論併罰。爰審酌被告
    曾有多次竊盜前科，又未經他人之同意，擅自毀損他人汽車
    玻璃並竊取車內音響，事後矢口否認犯行，推諉責任予他人
    ，態度不佳，並其犯罪手段、生活狀況、品行、智識程度等
    一切情狀，分別量處如主文所示之刑，並就拘役部分諭知易
    科罰金之折算標準，以資懲儆。
據上論斷，應依刑事訴訟法第299 條第1 項前段、第300 條，刑
法第321 條第1 項第1 款、第354 條、第47條第1 項、第41條第
1 項前段，刑法施行法第1 條之1 第1 項、第2 項前段，判決如
主文。
本案經檢察官林宏松到庭執行職務。
中　　華　　民　　國　　96　　年　　5 　　月　　17　　日
                  刑事第一庭審判長法  官  洪英花
                                  法  官  林清吉
                                  法  官  雷雯華
以上正本證明與原本無異。
如不服本判決，應於判決送達後10日內，向本院提出上訴狀。
                                  書記官  陳如玲
中　　華　　民　　國　　96　　年　　5 　　月　　17　　日
本案論罪科刑法條全文：
刑法第321條
犯竊盜罪而有左列情形之一者，處6 月以上、5 年以下有期徒刑
：
一  於夜間侵入住宅或有人居住之建築物、船艦或隱匿其內而犯
    之者。
二  毀越門扇、牆垣或其他安全設備而犯之者。
三  攜帶兇器而犯之者。
四  結夥三人以上而犯之者。
五  乘火災、水災或其他災害之際而犯之者。
六  在車站或埠頭而犯之者。
前項之未遂犯罰之。
刑法第354條
毀棄、損壞前二條以外之他人之物或致令不堪用，足以生損害於
公眾或他人者，處2 年以下有期徒刑、拘役或5 百元以下罰金。
